臺灣新北地方法院刑事判決
111年度原訴字第91號
公  訴  人  臺灣新北地方檢察署檢察官
被      告  鄭亦祐


指定辯護人  本院公設辯護人張哲誠
上列被告因詐欺等案件，經檢察官提起公訴（111年度偵字第415
02號），嗣因被告就被訴事實為有罪之陳述，本院告知被告簡式
審判程序之旨，並聽取當事人之意見後，本院改依簡式審判程序
進行，判決如下：
    主  文
甲○○犯三人以上共同冒用政府機關及公務員名義詐欺取財未遂罪
，處有期徒刑壹年。緩刑貳年，緩刑期間付保護管束，並應向檢
察官指定之政府機關、政府機構、行政法人、社區或其他符合公
益目的之機構或團體提供壹佰貳拾小時之義務勞務。
扣案如附表編號1、2「偽造之印文」欄所示偽造之印文各壹枚均
沒收。扣案之犯罪所得新臺幣貳仟玖佰元、蘋果廠牌ＩＰＨＯＮＥ８ＰＬＵ
Ｓ行動電話壹支（ＩＭＥＩ碼：○○○○○○○○○○○○○○○號）均沒收。
    事實及理由
一、查本案被告甲○○所犯之罪，其法定刑為死刑、無期徒刑、最
    輕本刑為3 年以上有期徒刑以外之罪，亦非高等法院管轄第
    一審案件，被告於本院準備程序中就被訴事實為有罪之陳述
    （見本院111 年度原訴字第91號卷，下稱本院卷，第52頁）
    ，經告知被告簡式審判程序之旨，並聽取檢察官、被告及辯
    護人之意見後，由本院合議庭裁定進行簡式審判程序，依刑
    事訴訟法第273 條之2 規定，本件證據調查，不受同法第15
    9 條第1 項、第161 條之2 、第161 條之3 、第163 條之1 
    及第164 條至第170 條規定之限制，合先敘明。
二、本件犯罪事實及證據，除證據部分補充「被告於本院準備程
    序及審理時之自白」外，其餘均引用如附件起訴書之記載。
三、論罪科刑
　㈠按刑法上之偽造文書罪，乃著重於保護公共信用之法益，即
    使該偽造文書所載名義製作人實無其人，而社會上一般人仍
    有誤信其為真正文書之危險，即難阻卻犯罪之成立。又刑法
    上所稱「公文書」，係指公務員職務上製作之文書，與其上
    有無使用「公印」無涉，若由形式上觀察，文書之製作人為
    公務員，且文書之內容係就公務員職務上之事項所製作，即
    令該偽造之公文書上所載製作名義機關與真正機關名稱有些
    許誤差，然社會上一般人因不具有特定法律或行政組織之知
    識，以致無法辨識而仍有誤信為真之危險，自難因該文書所
    載機關名稱未盡確實，即謂非公文書。查本件扣案之偽造「
    臺灣士林地方法院檢察署政務科偵查卷宗」、「法務部行政
    執行假扣押處份命令」公文書，形式上已表明係由臺灣士林
    地方法院所出具，其內容涉及「黃志銘」（告訴人丙○○為引
    出詐欺集團成員所使用之假名）案件，自有表彰機關公務員
    本於職務而製作之意，縱該等文書所使用之機關名稱與正式
    全銜不符，法律用語亦非全然正確，惟一般人苟非熟稔法律
    ，實不足以分辨該機關單位或文書內容是否真實，即有誤信
    前述各項文書均係公務員職務上所製作之危險，自均屬偽造
    之公文書無訛。次按我國公印之製頒係規定於印信條例，且
    印信條例就印信之種類、質料、形式、字體及尺度等均有明
    文規範，故是否屬刑法第218條第1項之公印，仍應依印信條
    例所規定之外觀形式而為認定，又政府並無可能製頒與我國
    公務機關名銜不符之印信，則偽造與我國公務機關名銜不符
    之印章，因非依印信條例規定由上級機關所製發之印信以表
    示該機關之資格，即與公印之要件不符。經查，如附表所示
    偽造公文書上偽造之印文，並非印信條例規定所製發印信之
    印文，自無從認定為依印信條例所規定製頒之印信，與公印
    之要件不符，應僅屬偽造之普通印文。此外，上開印文雖係
    偽造而成，惟本案並未扣得與印文內容、樣式一致之偽造印
    章，參以現今科技發達，縱未實際篆刻印章，亦得以電腦製
    圖軟體模仿印文格式列印或其他方式偽造印文圖樣，是依卷
    內現存事證，無法證明如附表所示公文書內偽造之印文確係
    透過偽刻印章之方式蓋印偽造，故無從逕認被告有何偽造印
    章之行為，附此敘明。
　㈡次按洗錢防制法業於民國105年12月28日修正公布，並於106
    年6月28日生效施行，依修正後之規定，倘行為人意圖掩飾
    或隱匿特定犯罪所得來源，而將特定犯罪所得交予其他共同
    正犯，而由共同正犯以虛假交易外觀掩飾不法金流移動，即
    難認單純犯罪後處分贓物之行為，應仍構成洗錢防制法第2
    條第1或2款之洗錢行為（最高法院108年度台上字第1744號
    、108年度台上字第2500號判決參照）。查本件被告所犯係
    刑法第339條之4第1項第1款、第2款之三人以上共同冒用政
    府機關及公務員名義詐欺取財罪，自屬洗錢防制法第3條第1
    款所規定之特定犯罪。又被告所屬本案詐欺集團成員向告訴
    人丙○○施用詐術，欲致告訴人陷於錯誤而將款項領出，被告
    預計向告訴人拿取詐騙款項後，於指定地點交由其所屬之詐
    欺集團成員收取，其交付贓款之手法曲折迂迴，目的在製造
    詐欺犯罪所得之金流斷點，使偵查人員偵辦不易，實質上使
    該等犯罪所得嗣後之流向不明，達成隱匿犯罪所得之效果，
    自合於洗錢防制法第2條第2款所定隱匿特定犯罪所得之來源
    、去向之要件，為洗錢行為無訛。
　㈢核被告所為，係犯刑法第339條之4第1項第1款、第2款之三人
    以上共同冒用政府機關及公務員名義詐欺取財罪、刑法第21
    6條、第211條行使偽造公文書罪，及違反洗錢防制法第2條
    第2款規定，而犯同法第14條第1項之一般洗錢罪。公訴意旨
    就被告之本件之犯行，雖漏未論及洗錢罪之罪名，惟此部分
    犯行與業經起訴有罪部分，具有想像競合犯之裁判上一罪關
    係，為起訴效力所及，已無礙於被告訴訟防禦權之行使，本
    院自得併予審理。
　㈣又被告共同所為之犯行固亦該當刑法第158條第1項僭行公務
    員職權罪之構成要件及不法要素，然刑法已於103年6月18日
    增訂第339條之4第1項第1款之冒用政府機關或公務員名義詐
    欺取財罪，該條文應已將上揭刑法第158條第1項僭行公務員
    職權罪之構成要件與不法要素包攝在內，而以詐欺犯罪之加
    重處罰事由，成為另一獨立之詐欺犯罪態樣，予以加重處罰
    ，被告及其所屬詐騙集團以上揭冒用公務員名義詐欺取財所
    為，應僅構成該罪，不另成立刑法第158條第1項僭行公務員
    職權罪；此外，綜觀全卷資料，本案查無積極證據證明被告
    所屬詐欺集團確屬「具有持續性或牟利性之結構性組織」，
    尚難遽以組織犯罪防制條例第3條第1項後段之參與犯罪組織
    罪相繩，一併敘明。另被告與其所屬之詐欺集團成員偽造之
    「台北士林地檢署」之印文2枚於前開公文書上，係偽造公
    文書之階段行為，其偽造公文書後復持以行使，偽造公文書
    低度行為復為行使之高度行為所吸收，而不另論罪。
　㈤按共同實施犯罪行為之人，在合同意思範圍以內，各自分擔
    犯罪行為之一部，相互利用他人之行為，以達其犯罪之目的
    者，即應對於全部所發生之結果，共同負責。又共同正犯之
    成立，祇須具有犯意之聯絡及行為之分擔，既不問犯罪動機
    起於何人，亦不必每一階段犯行，均須參與（最高法院28年
    台上字第3110號、34年台上字第682號判決參照）。本件被
    告雖非始終參與上開詐欺取財各階段犯行，惟其與本案詐欺
    集團其他成員既為遂行彼等詐欺取財之犯行而相互分工，堪
    認係在合同意思範圍內，各自分擔犯罪行為之一部，並相互
    利用他人之行為，以達犯罪之目的，依照上開說明，被告應
    就其加入本案詐欺集團後所參與犯行，對於全部所發生之結
    果共同負責。故被告與真實姓名年籍不詳、綽號「和家興旺
    」、「小甜甜」及「哥」之人及其他真實姓名年籍不詳之詐
    欺集團成年成員間（無證據證明有未成年人），就本件加重
    詐欺取財之犯行有犯意聯絡及行為分擔，應論以共同正犯。
    另刑法第339條之4第1項第2款之三人以上共同犯詐欺取財罪
    ，其本質即為共同犯罪，主文毋庸再於「三人以上共同犯詐
    欺取財罪」前再記載「共同」（最高法院83年度台上字第25
    20號判決參照），併此敘明。
　㈥按刑法第55條所定一行為而觸犯數罪名之想像競合犯，應從
    一重處斷，其規範意旨在於避免對於同一犯罪行為予以過度
    評價，所謂「同一行為」應指實行犯罪之行為完全或局部具
    有同一性而言。法律分別規定之數個不同犯罪，倘其實行犯
    罪之行為，彼此間完全或局部具有同一性而難以分割，應得
    依想像競合犯論擬（最高法院98年度台上字第1912號判決參
    照）。查本件被告係一行為同時觸犯加重詐欺取財罪、洗錢
    罪、行使偽造公文書罪，屬想像競合犯，應依刑法第55條規
    定，從一重之三人以上共同冒用政府機關及公務員名義詐欺
    取財罪處斷。
　㈦被告就如附件起訴書犯罪事實所示之加重詐欺取財犯行部分
    ，雖已著手詐騙告訴人，惟因遭告訴人及員警求證、攔阻而
    未能得逞，是被告該次行為雖已著手於加重詐欺取財行為之
    實行，惟尚未將財物置於自己實力支配之下，其行為應屬未
    遂，爰依刑法第25條第2 項規定，按既遂犯之刑度減輕其刑
    。又想像競合犯係一行為觸犯數罪名，行為人犯罪行為侵害
    數法益皆成立犯罪，僅因法律規定從一重處斷科刑，而成為
    科刑一罪而已，自應對行為人所犯各罪均予適度評價，始能
    對法益之侵害為正當之維護。因此法院於決定想像競合犯之
    處斷刑時，雖以其中最重罪名之法定刑作為裁量之準據，惟
    具體形成宣告刑時，亦應將輕罪之刑罰合併評價。基此，除
    非輕罪中最輕本刑有較重於重罪之最輕本刑，而應適用刑法
    第55條但書規定重罪科刑之封鎖作用，須以輕罪之最輕本刑
    形成處斷刑之情形以外，則輕罪之減輕其刑事由若未形成處
    斷刑之外部性界限，自得將之移入刑法第57條或第59條之科
    刑審酌事項內，列為是否酌量從輕量刑之考量因子。是法院
    倘依刑法第57條規定裁量宣告刑輕重時，一併具體審酌輕罪
    部分之量刑事由，應認其評價即已完足，尚無過度評價或評
    價不足之偏失（最高法院109 年度台上字第3936號判決參照
    ）。查被告於本院審理中自白如起訴書犯罪事實欄所涉之一
    般洗錢犯行，依上開規定原應減輕其刑，惟因想像競合犯之
    關係而從一重之三人以上共同冒用政府機關及公務員名義詐
    欺取財罪處斷，上開輕罪一般洗錢罪之減輕其刑事由未形成
    處斷刑之外部性界限，是就被告此部分想像競合輕罪得減刑
    部分，依上開說明，爰將之列為後述依刑法第57條規定科刑
    時之考量因子。
　㈧爰審酌現今社會詐欺事件層出不窮、手法日益翻新，政府及
    相關單位無不窮盡心力追查、防堵，大眾傳播媒體更屢屢報
    導民眾被詐欺，甚至畢生積蓄因此化為烏有之相關新聞，被
    告正值青年，不思循正當途徑獲取所需，竟率然參與詐欺集
    團，擔任俗稱「車手」之向告訴人索取詐欺款項工作，不僅
    價值觀念偏差，破壞社會治安，且其所為收取及傳遞詐欺款
    項等行為，使金流不透明，致不法之徒得藉此輕易詐欺並取
    得財物、隱匿真實身分，造成國家查緝犯罪受阻，並助長犯
    罪之猖獗，影響社會經濟秩序，危害金融安全，同時導致被
    害人求償上之困難，其所生危害非輕，所為實值非難；惟念
    被告於本院審理中坦承犯行，就如附件起訴書犯罪事實所示
    犯行符合洗錢防制法第16條第2 項之有利量刑因子，兼衡被
    告於本件犯罪之分工，較諸實際策畫佈局、分配任務、施用
    詐術之核心份子而言，僅居於聽從指示、代替涉險之次要性
    角色，暨其素行紀錄、智識程度、家庭經濟狀況、犯罪之動
    機、目的、告訴人未因此受到損失、其未實際所獲犯罪所得
    等一切情狀，量處如主文所示之刑。
　㈨查被告前未曾因故意犯罪而受有期徒刑以上刑之宣告，有其
    等臺灣高等法院被告前案紀錄表1 份在卷可憑（見本院卷第
    15至16頁），足見其等素行尚可，僅因一時失慮而觸犯刑罰
    ，事後已坦承犯行，深具悔意，且於本院準備程序時雖未與
    告訴人達成和解，然告訴人表示：其並未受到損失，若被告
    無前科，則願意給予被告緩刑之宣告等語，有本院公務電話
    紀錄1紙在卷，是認被告經此罪刑之宣告後，當知所警惕，
    諒無再犯之虞，對其宣告之刑，以暫不執行其刑為當，爰均
    依刑法第74條第1項第1 款之規定併予宣告緩刑2 年。另被
    告年紀尚輕，若能藉由本次教訓，徹底遠離毒品，對被告往
    後之人生安排，必有相當助益，乃本院為避免被告再犯，實
    有對被告施以一定程度之約束，使之心生警惕之必要，乃依
    刑法第74條第2 項第5 款之規定，諭知命被告應完成120 小
    時之義務勞務。再依刑法第93條第1 項第2款之規定，諭知
    被告於緩刑期間付保護管束，期能在觀護人之監督及嚴謹規
    制之下，將被告導回正軌。倘被告未遵循本院所諭知如前述
    緩刑期間之負擔，情節重大者，檢察官自得依刑事訴訟法第
    476 條、刑法第75條之1 第1 項第4 款之規定，聲請撤銷前
    開緩刑之宣告，併此指明。　
三、沒收
　㈠按供犯罪所用、犯罪預備之物或犯罪所生之物，屬於犯罪行
    為人者，得沒收之；偽造之印章、印文，不問屬於犯人與否
    ，沒收之，刑法第38條第2項前段、第219條定有明文。又偽
    造之書類，既已交付於被害人收受，則該物非屬被告所有，
    除偽造書類上偽造之印文、署押，應依刑法第219條予以沒
    收外，即不得再對各該書類諭知沒收（最高法院43年台上字
    第747號判決參照）。經查：附表「偽造之印文」欄所示偽
    造之「台北士林地檢署」印文2枚，依前揭判決意旨，不問
    屬於犯人與否，應依刑法第219條之規定宣告沒收。至於本
    案前開「臺灣士林地方法院檢察署政務科偵查卷宗」、「法
    務部行政執行假扣押處份命令」公文書，已由被告持向告訴
    人行使而交付之，非屬被告所有之物，自不得諭知沒收；又
    本案並無證據證明被告所屬之詐欺集團成員係偽造印章後蓋
    印於偽造之公文書之紙本上而為偽造，亦無法排除詐欺集團
    成員係以電腦套印或其他方式偽造上開公文書及印文之可能
    ，爰不另就偽造印章、公文書紙本部分宣告沒收。
　㈡又按犯罪所得，屬於犯罪行為人者，沒收之，刑法第38條之1
    第1項前段定有明文。查本件被告於本件擔任詐欺集團車手
    之工作，因此獲利新臺幣2,900 元（見本院卷第52頁），此
    款項即屬被告之犯罪所得，且經扣案，應依刑法第38條之1 
    第1 項規定宣告沒收。
　㈢另扣案之蘋果廠牌IPhone 8 Plus行動電話1支（IMEI碼：000
    000000000000號），係被告用以與詐欺集團成員聯繫所用之
    物，業據被告於本院準備程序時坦認在卷（見本院卷第52頁
    ），應依刑法第38條第2 項前段規定宣告沒收。
據上論斷，應依刑事訴訟法第299 條第1 項前段、第300條，判
決如主文（本案採判決精簡原則，僅引述程序法條）。
本案經檢察官乙○提起公訴，檢察官陳炎辰到庭執行職務。
中　　華　　民　　國　　111 　年　　11　　月　　28　　日
                  刑事第五庭  法  官 賴昱志
以上正本證明與原本無異。
如不服本判決應於收受判決後20日內向本院提出上訴書狀，並應
敘述具體理由。其未敘述上訴理由者，應於上訴期間屆滿後20日
內向本院補提理由書(均須按他造當事人之人數附繕本)「切勿逕
送上級法院」。告訴人或被害人對於判決如有不服具備理由請求
檢察官上訴者，其上訴期間之計算係以檢察官收受判決正本之日
期為準。
                             書記官     傅淑芳
中　　華　　民　　國　　111 　年　　11　　月　　28　　日
附錄本案論罪科刑法條全文：
中華民國刑法第339條之4
犯第339 條詐欺罪而有下列情形之一者，處1 年以上7 年以下有
期徒刑，得併科1 百萬元以下罰金：
一、冒用政府機關或公務員名義犯之。
二、三人以上共同犯之。
三、以廣播電視、電子通訊、網際網路或其他媒體等傳播工具，
    對公眾散布而犯之。
前項之未遂犯罰之。

中華民國刑法第216條
行使第210條至第215條之文書者，依偽造、變造文書或登載不實
事項或使登載不實事項之規定處斷。　
中華民國刑法第211條
偽造、變造公文書，足以生損害於公眾或他人者，處1年以上7年
以下有期徒刑。　

洗錢防制法第2 條
本法所稱洗錢，指下列行為：
一、意圖掩飾或隱匿特定犯罪所得來源，或使他人逃避刑事追訴
    ，而移轉或變更特定犯罪所得。
二、掩飾或隱匿特定犯罪所得之本質、來源、去向、所在、所有
    權、處分權或其他權益者。
三、收受、持有或使用他人之特定犯罪所得。
　　
洗錢防制法第14條
有第二條各款所列洗錢行為者，處7 年以下有期徒刑，併科新臺
幣5 百萬元以下罰金。
前項之未遂犯罰之。
前二項情形，不得科以超過其特定犯罪所定最重本刑之刑。

附表：　
編號 偽造之公文書 偽造之印文 1 臺灣士林地方法院檢察署政務科偵查卷宗   2 法務部行政執行假扣押處份命令  
　　　
附件：
            臺灣新北地方檢察署檢察官起訴書
                                    111年度偵字第41502號
　　被　　　告　甲○○　男　20歲（民國00年0月00日生）
　　　　　　　　　　　　住○○市○○區○○路000號21樓之9
　　　　　　　　　　　　國民身分證統一編號：Z000000000號
上列被告因詐欺等案件，業經偵查終結，認應提起公訴，茲將犯
罪事實及證據並所犯法條分敘如下：
        犯罪事實
一、甲○○於民國111年8月31日16時前某時許起，加入真實姓名年
    籍均不詳，通訊軟體Telegram帳號暱稱「和家興旺」、「小
    甜甜」及「哥」等人所屬3人以上，以實施詐術為手段之罪
    ，具有持續性、牟利性之有結構性組織詐欺集團（下稱本案
    詐欺集團），並於該集團內擔任交付偽造公文書予詐欺被害
    人，及向詐欺被害人收受贓款之工作（俗稱車手）。嗣甲○○
    與本案詐欺集團成員間，即共同意圖為自己不法之所有，基
    於行使偽造公文書及3人以上共同冒用政府機關及公務員名
    義詐欺取財等犯意聯絡，先由該集團內真實姓名年籍均不詳
    之成員，於111年8月31日12時許起至同日16時許之間，在不
    詳地點，分次假冒「周姓員警」、「新北市偵三隊李明華隊
    長」、「陳國安檢察官」及「公證處專員」等政府機關及公
    務員名義，著手致電予丙○○，對其佯稱：你可能遭到個資盜
    用，涉及重大詐騙案件，即將被凍結資產，你需要交付新臺
    幣（下同）73萬2,000元的擔保金給我們，之後我們會請公
    證處的專員過去向你收款並交付公文書給你云云，然丙○○早
    已察覺有詐，提前報警處理，始未遂。嗣丙○○於報警後，遂
    配合警方於111年8月31日16時許，在新北市板橋區南雅西路
    2段192巷口處，佯裝欲將款項交付予依本案詐欺集團指示前
    來、以「公證處專員」自稱之甲○○，而當甲○○將載有如附表
    編號1至2所示內容之偽造公文書2紙交付予丙○○收受而行使
    之，足生損害於臺灣士林地方法院、臺灣士林地方檢察署、
    臺北市政府警察局、法務部及行政院金融監督管理委員會等
    機關公署之公信力之際，埋伏之警員即當場趨前逮捕甲○○，
    並扣得現金2,900元、智慧型手機1支（品牌型號：iphone 8
     Plus、IMEI碼：000000000000000號）及上開偽造公文書2
    紙等物，始悉上情。
二、案經新北市政府警察局板橋分局報告偵辦。
        證據並所犯法條
一、證據清單及待證事實：
編號 證據名稱 待證事實 1 被告甲○○於警詢時、偵查中及法院聲押庭中之供述 對於上開犯罪事實均坦承不諱。 2 證人即被害人丙○○於警詢時之證述 證明本案詐欺集團有向被害人施用上開詐欺行為，惟因被害人先察覺及配合警方調查始未遂之事實。 3 扣案之被害人自被告處收受之偽造公文書影本2紙、新北市政府警察局板橋分局搜索、扣押筆錄1份、新北市政府警察局板橋分局板橋所扣押物品目錄表1紙、新北市政府警察局板橋分局扣押物品收據1紙、數位證物勘察採證同意書1紙、逮捕現場暨扣案物品照片共7張、被告與通訊軟體Telegram帳號暱稱「小甜甜」之人之對話紀錄截圖共22張、被告手機內偽造公文書照片共2張、新北市政府警察局板橋分局執行逮捕、拘禁告知本人、親友通知書各1份 證明： 1、本案詐欺集團向被害人施以上開詐欺行為後，指示被告於上開時、地，交付上開偽造公文書予被害人收受而行使之，並欲向被害人收取款項之際，經埋伏警員當場逮捕而未遂等事實。 2、警方於逮捕被告後，扣得上開物品之事實。 
二、論罪部分：
    核被告所為，係犯刑法第216條、第211條之行使偽造公文書
    及第339條之4第1項第1、2款、第2項之3人以上共同冒用政
    府機關及公務員名義犯詐欺取財未遂等罪嫌。另本案詐欺集
    團雖已著手於上開詐欺取財之行為，但因被害人未將款項如
    數交付，則被告犯罪尚屬未遂，請依刑法第25條第2項規定
    ，減輕其刑。又被告與本案詐欺集團成員間，有犯意聯絡與行
    為分擔，請依刑法第28條之規定，論以共同正犯。被告及本
    案詐欺集團成員偽造公印文之行為，屬偽造公文書之階段行
    為；而偽造公文書後復持以行使，偽造公文書之低度行為，
    應為行使之高度行為所吸收，均不另論罪。被告以一行為觸
    犯上開2罪名，為想像競合犯，請依刑法第55條前段規定從
    一重之3人以上共同冒用政府機關及公務員名義犯詐欺取財
    未遂罪處斷。
三、沒收部分：
 1、扣案被告所有之現金2,900元，乃被告從事本件加重詐欺取
    財未遂等犯行所獲得之報酬，係其犯罪所得，請依刑法第38
    條之1第1項前段宣告沒收。
 2、扣案被告所有之智慧型手機1支（品牌型號：iphone 8 Plus
    、IMEI碼：000000000000000號），乃被告所持用以聯繫本
    案詐欺集團上游，係供其犯本件犯行所用之物，請依刑法第
    38條第2項規定，宣告沒收之。
 3、扣案如附表編號1至2所示偽造公文書上偽造之「台北士林地
    檢署」公印文共2枚，均屬義務沒收之物，請均依刑法第219
    條規定宣告沒收之；而上開偽造公文書雖係供犯罪所用之物
    ，然均因業將之交付予被害人而行使，且均已扣案，自非屬
    被告或本案詐欺集團成員所有之物，爰不請求宣告沒收，附
    此敘明。
四、依刑事訴訟法第251條第1項提起公訴。
　  此　致
臺灣新北地方法院
中　　華　　民　　國　 111　　年　　9 　　月　   8    日
　　　　　　　　　　　　　    檢　察　官  鄭  宇
本件正本證明於原本無異
中　　華　　民　　國　 111　　年　　9 　　月　　28　　日
                              書  記  官  黃政維
附錄本案所犯法條全文  
中華民國刑法第216條
（行使偽造變造或登載不實之文書罪）
行使第210條至第215條之文書者，依偽造、變造文書或登載不實
事項或使登載不實事項之規定處斷。

中華民國刑法第211條
（偽造變造公文書罪）
偽造、變造公文書，足以生損害於公眾或他人者，處1年以上7 
年以下有期徒刑。

中華民國刑法第339條之4
犯第339條詐欺罪而有下列情形之一者，處1年以上7年以下有期
徒刑，得併科1百萬元以下罰金：
一、冒用政府機關或公務員名義犯之。
二、三人以上共同犯之。
三、以廣播電視、電子通訊、網際網路或其他媒體等傳播工具，
    對公眾散布而犯之。
前項之未遂犯罰之。

附表：
編號 物品名稱 偽造之印文及數量 1 臺灣士林地方法院檢察署政務科偵查卷宗 「台北士林地檢署」公印文1枚 2 法務部行政執行假扣押處份命令 「台北士林地檢署」公印文1枚